【裁判字號】    99,中簡上,506
【裁判日期】    990728
【裁判案由】    詐欺
【裁判全文】
臺灣臺中地方法院刑事判決           99年度中簡上字第506號
上  訴  人  臺灣臺中地方法院檢察署檢察官
被      告  丙○○
上上訴人因被告詐欺案件，不服臺灣臺中地方法院臺中簡易庭99
年度中簡字第1323號中華民國99年4 月26日第一審簡易判決（聲
請案號：臺灣臺中地方法院檢察署99年度偵字第3923、7109號）
，提起上訴及函送併辦（99年度偵字第8274號），本院合議庭審
理之第二審判決如下：
    主    文
上訴駁回。
    犯罪事實及理由
一、本案經本院審理結果，認第一審簡易判決認事用法及量刑均
    無不當，應予維持，並引用第一審判決書及處刑書記載之事
    實、證據及理由（詳附件）。
二、上訴意旨略以：被告丙○○未與告訴人戊○○和解，該犯後
    態度亦需審酌，原審量刑過輕等語。
三、按關於刑之量定，係實體法上賦予法院得為自由裁量之事項
    ，倘其未有逾越法律所規定之範圍，或濫用其權限，即不得
    任意指摘為違法（最高法院75年台上字第7033號判例意旨可
    資參照），且在同一犯罪事實與情節，如別無其他加重或減
    輕之原因，下級審量定之刑，亦無過重或失輕之不當情形，
    則上級審法院對下級審法院之職權行使，原則上應予尊重（
    最高法院85年度台上字第2446號裁判意旨參照）。被告所犯
    之詐欺罪，其法定刑為「5 年以下有期徒刑、拘役或科或併
    科1 千元以下罰金」，原審審酌被告交付其在合作金庫銀行
    大里分行開設之帳戶提款卡及密碼之行為，同時造成告訴人
    戊○○及被害人丁○○、己○○、甲○○、乙○○、莊壁嘉
    被詐騙而依指示將錢存入上開帳戶內，因其交付行為，使實
    行詐騙行為之人得手後，得以隱藏身份，助長詐欺之犯罪風
    氣，及犯罪所生之危害、被告之智識程度、生活狀況等一切
    情狀，量處被告有期徒刑3 月，並諭知易科罰金之折算標準
    ，並無不當之處，公訴人以被告未與告訴人戊○○和解，量
    刑過輕為由提起上訴，並無理由，應予駁回。
四、99年度偵字第8274號函送併辦部分即告訴人戊○○被詐騙部
    分與檢察官聲請簡易判決處刑經本院判處有罪部分，係同一
    事實，併此敘明。
五、依刑事訴訟法第455條之1第1項、第3項、第373條、第368條
    ，判決如主文。
本案經檢察官廖聖民到庭執行職務。
中    華    民    國    99    年    7     月    28    日
                  刑事第九庭  審判長法  官  朱光國
                                    法  官  吳幸芬
                                    法  官  林慧英
上正本證明與原本無異。
本件不得上訴。
                                    書記官  廖碩薇
中    華    民    國    99    年    7     月    28    日
附錄論罪科刑法條
刑法第339條第1項
意圖為自己或第三人不法之所有，以詐術使人將本人或第三人之
物交付者，處5年以下有期徒刑、拘役或科或併科1千元以下罰金
。

司法院資訊處製作；財團法人民間司法改革基金會備份。
